# 少数股东减资

提问人：小布丁 198601 时间：2015-08-03 11:55:57
求助陈版 陈版，我们有个IPO项目，其中一个子公司是中外合资企业， 2012 年成立的，外方投资比例为10%（当时以投资金额做实收资本，无资本公积），上市公司主体持股90%。 2015 年 3 月份，外方股东撤资，公司支付为外方款项为外方股东的初始投资金额。
现在我们有两个疑问 1 、支付外方股东的钱为美元，因此现在支付的款项比原来入账的实收资本小了，那这部分是不是应该调整资本公积呢？ 2 、少数股东累计有部分盈利，这部分未支付给外方，外方放弃了，那这部分如资本公积，是在合并层面还是单体层面呢？
非常感谢陈版

回答人：chenyiwei
母公司个别报表层面：如果减资款是子公司直接支付给少数股东的，与母公司无关，则个别报表层面不进行账务处理。投资成本不变。 合并报表层面：支付给少数股东的减资款（按支付当日即期汇率折算为人民币）与对应的子公司净资产在合并报表层面的账面价值份额的差额调整权益。